---
title: "Dashboard LISA - Distritos del Departamento de Lima"
author: "Melanie2649-ai"
output: 
  flexdashboard::flex_dashboard:
    orientation: rows
    vertical_layout: scroll
    theme: flatly
---

```{r setup, include=FALSE}
library(flexdashboard)
library(knitr)
```

```{r rutas, include=FALSE}
# En esta parte llamo las imágenes que ya subí a mi GitHub.
# Uso el enlace raw porque así R puede leer directamente la imagen.

repo <- "https://raw.githubusercontent.com/Melanie2649-ai/Plantilla/main/"

mapa_base <- paste0(repo, "mapa_base_educacion_lima.png")
mapa_rook <- paste0(repo, "mapa_lisa_rook_lima.png")
mapa_queen <- paste0(repo, "mapa_lisa_queen_lima.png")
mapa_knn5 <- paste0(repo, "mapa_lisa_knn5_lima.png")
mapa_distance <- paste0(repo, "mapa_lisa_distance_band_lima.png")
```

Introducción
=====================================

Row
-------------------------------------

### ¿Qué estoy mostrando?

En este dashboard presento los resultados del análisis **LISA** para los distritos del departamento de **Lima**.

La variable usada es:

> `Educ_sec_comp2019_pct`

Esta variable representa el porcentaje de población con secundaria completa en el año 2019.

Lo importante del dashboard es que los cuatro mapas usan la misma data y la misma variable. Lo que cambia es la forma de definir los vecinos espaciales.

Row
-------------------------------------

### Tipos de vecindario usados

| Mapa | Tipo de vecindario | Interpretación |
|---|---|---|
| 1 | Rook | Considera vecinos a los distritos que comparten borde. |
| 2 | Queen | Considera vecinos a los distritos que comparten borde o punto. |
| 3 | KNN k=5 | Cada distrito se compara con sus cinco distritos más cercanos. |
| 4 | Distance Band | Considera vecinos a los distritos ubicados dentro de un radio de distancia. |

Mapa base
=====================================

Row
-------------------------------------

### Distribución de la variable en Lima

```{r}
include_graphics(mapa_base)
```

Row
-------------------------------------

### Comentario

Antes de revisar los mapas LISA, muestro el mapa base de la variable.  
Este mapa permite observar cómo se distribuye el porcentaje de población con secundaria completa en los distritos de Lima.

Sin embargo, el mapa base solo muestra valores individuales.  
Por eso, después aplico LISA, porque me permite observar si esos valores forman agrupamientos espaciales o valores atípicos frente a sus vecinos.

Dashboard LISA
=====================================

Row
-------------------------------------

### Mapa 1: Rook

```{r}
include_graphics(mapa_rook)
```

### Mapa 2: Queen

```{r}
include_graphics(mapa_queen)
```

Row
-------------------------------------

### Mapa 3: KNN k=5

```{r}
include_graphics(mapa_knn5)
```

### Mapa 4: Distance Band

```{r}
include_graphics(mapa_distance)
```

Rook
=====================================

Row
-------------------------------------

### LISA con vecindario Rook

```{r}
include_graphics(mapa_rook)
```

Row
-------------------------------------

### Interpretación

En el vecindario **Rook**, considero vecinos solo a los distritos que comparten un borde.

Este criterio es más estricto porque no basta con tocarse en una esquina.  
Por eso, el resultado puede mostrar menos relaciones espaciales que otros métodos.

Queen
=====================================

Row
-------------------------------------

### LISA con vecindario Queen

```{r}
include_graphics(mapa_queen)
```

Row
-------------------------------------

### Interpretación

En el vecindario **Queen**, considero vecinos a los distritos que comparten borde o punto.

Este criterio es más flexible que Rook.  
Por eso, algunos distritos pueden cambiar de categoría, ya que tienen más vecinos considerados en el cálculo.

KNN k=5
=====================================

Row
-------------------------------------

### LISA con K vecinos más cercanos

```{r}
include_graphics(mapa_knn5)
```

Row
-------------------------------------

### Interpretación

En el método **KNN k=5**, cada distrito se relaciona con sus cinco distritos más cercanos.

Este método no depende de si los distritos comparten borde.  
Por eso, es útil cuando se quiere comparar por cercanía espacial y evitar distritos sin vecinos.

Distance Band
=====================================

Row
-------------------------------------

### LISA con banda de distancia

```{r}
include_graphics(mapa_distance)
```

Row
-------------------------------------

### Interpretación

En **Distance Band**, considero vecinos a los distritos que están dentro de un radio de distancia.

A diferencia de KNN, aquí no todos los distritos tienen necesariamente la misma cantidad de vecinos.  
El resultado depende del radio elegido para definir la relación espacial.

Conclusión
=====================================

Row
-------------------------------------

### Comentario final

Los cuatro mapas LISA muestran que el resultado espacial no depende únicamente de la variable analizada.

También depende de cómo defino el vecindario espacial.

Por eso, un distrito puede aparecer como `hotSpot`, `coldSpot`, `hotOutlier`, `coldOutlier` o `no_pattern` según el criterio usado para calcular sus vecinos.

En este trabajo, el dashboard permite comparar visualmente esas diferencias entre Rook, Queen, KNN k=5 y Distance Band.
